臺灣臺中地方法院刑事判決
110年度交訴字第383號
公  訴  人  臺灣臺中地方檢察署檢察官
被      告  陳其局


上列被告因肇事逃逸罪案件，經檢察官提起公訴（110年度偵字
第20949號），被告於準備程序中就被訴之事實為有罪之陳述，
檢察官聲請改依協商程序而為判決，本院合議庭裁定由受命法官
獨任進行認罪協商程序，判決如下：
    主    文
陳其局犯駕駛動力交通工具發生交通事故，致人傷害而逃逸罪，
處有期徒刑陸月，如易科罰金，以新臺幣壹仟元折算壹日。緩刑
貳年，並應於本判決確定後貳個月內向公庫支付新臺幣參萬元。
    犯罪事實及理由
一、本案犯罪事實及證據，除補充「被告陳其局於本院準備程序
    時之自白，臺中市政府警察局道路交通事故肇事人自首情形
    紀錄表、聲請撤回告訴狀、臺灣臺中地方檢察署檢察官110
    度偵字第20949號不起訴處分」為證據外，其餘均引用檢察
    官起訴書之記載（如附件）。
二、本件經檢察官與被告於審判外進行協商而達成合意，且被告
    業已認罪，其合意內容為：被告願意就起訴書所載刑法第18
    5條之4第1項前段之公共危險（肇事逃逸）罪之犯罪事實，
    為認罪之表示，並願意接受有期徒刑6月，如易科罰金，以
    新臺幣1仟元折算壹日。緩刑2年，並應於本判決確定後2個
    月內向公庫支付新臺幣3萬元之宣告。經查，上開協商合意
    並無刑事訴訟法第455之4第1項所列各款情形之一，檢察官
    聲請改依協商程序而為判決，本院爰不經言詞辯論，於協商
    合意範圍內為協商判決，合予敘明。
三、應適用之法條：
    刑事訴訟法第455條之2第1項第1款、第455條之4第2項、第4
     55條之8、第454條第2項，刑法第2條第1項但書、修正後刑
    法第185條之4第1項前段、刑法第41條第1項前段、第74條第
    1項第1款、第2項第4款。
四、協商判決除有刑事訴訟法第455條之4第1項第1款於本訊問程
    序終結前，被告撤銷協商合意或檢察官撤回協商聲請者；第
    2款被告協商之意思非出於自由意志者；第4款被告所犯之罪
    非第455條之2第1項所定得以聲請協商判決者；第6款被告有
    其他較重之裁判上一罪之犯罪事實者；第7款法院認應諭知
    免刑或免訴、不受理者情形之一，或違反同條第2項「法院
    應於協商合意範圍內為判決。法院為協商判決所科之刑，以
    宣告緩刑、2年以下有期徒刑、拘役或罰金為限」之規定者
    外，不得上訴。
五、如有上開得上訴情形，而不服本判決，應於送達判決後20日
    內向本院提出上訴書狀，並應敘述具體理由；其未敘述上訴
    理由者，應於上訴期間屆滿後20日內向本院補提理由書（均
    須按他造當事人之人數附繕本）「切勿逕送上級法院」。
本案經檢察官劉昌翰提起公訴，檢察官蔣得龍到庭執行職務。
中    華    民    國   110    年    12    月    28    日
                  刑事第十庭  法  官  林芳如
以上正本證明與原本無異。
                              書記官  張玉楓
中    華    民    國   110    年    12    月    28    日
附錄本案論罪科刑法條：
中華民國刑法第185條之4第1項前段
駕駛動力交通工具發生交通事故，致人傷害而逃逸者，處6月以
上5年以下有期徒刑。
　
附件： 
臺灣臺中地方檢察署檢察官起訴書
                                    110年度偵字第20949號
　　被　　　告　陳其局　男　44歲（民國00年0月00日生）
　　　　　　　　　　　　住彰化縣○○市○○路000巷0號
　　　　　　　　　　　　國民身分證統一編號：Z000000000號
上列被告因公共危險案件，已經偵查終結，認應提起公訴，茲將
犯罪事實及證據並所犯法條分敘如下：
　　　　犯罪事實
一、陳其局於民國110年5月7日上午，駕駛車牌號碼0000-00號自
    用小貨車，沿臺中市北屯區河北路由北往南方向行駛，於同
    日上午10時14分許，行經河北路與大連路之交岔路口時，原
    應注意右轉彎時，應距交岔路口30公尺前顯示方向燈或手勢
    ，換入外側車道、右轉車道或慢車道，駛至路口後再行右轉
    ，且轉彎車應讓直行車先行。而依當時情形，又無不能注意
    之情事，竟疏未注意及此，貿然右轉進入大連路；適同一時
    、地，林芯羽騎乘車牌號碼000-0000號普通重型機車，同向
    行駛在陳其局之右方，因陳其局有前揭之疏失，所駕車輛之
    右後車斗遂與林芯羽所騎機車之左前車頭與左手把發生擦撞
    ，致林芯羽所騎機車倒地，林芯羽因此受有左側手肘挫傷之
    傷害（過失傷害部分經撤回告訴，另為不起訴處分）。詎陳
    其局已明知其右轉時，右方由林芯羽所騎機車已倒地，林芯
    羽身體極有可能受傷，竟基於發生交通事故致人傷害而逃逸
    之犯意，不僅未停車協助救護，或留在交通事故現場等候員
    警到場，抑或報警處理，亦未經林芯羽同意其得離去，即逕
    自駕駛前開車輛離開交通事故現場而逃逸。嗣經警調閱監視
    器後循線查獲上情。
二、案經臺中市政府警察局第五分局報告偵辦。
　　　　證據並所犯法條
一、證據清單及待證事實：
編號 證據名稱 待證事實 1 被告陳其局於警詢、偵查中之供述 被告辯稱：伊右轉時沒有看到被害人林芯羽，也未與被害人林芯羽擦撞，故右轉後就繼續往前走云云。 2 證人即被害人林芯羽於警詢、偵查中之證述 被告未打方向燈逕行右轉而與被害人林芯羽擦撞，於擦撞後緩緩前行，惟為停留現場逕自離開之事實。 3 員警職務報告、聯安醫院診斷證明書、臺中市政府警察局道路交通事故初步分析研判表、道路交通事故調查報告表（一）、（二）、道路交通事故現場圖、現場照片23張、行車紀錄器、路口監視器光碟暨擷取畫面6張、臺中市政府警察局交通事故補充資料表、駕駛人查詢資料、車輛詳細資料報表等 證明全部犯罪事實。 
二、查被告行為後，刑法第185條之4業於110年5月28日修正公布
    ，並於同年月30日施行。修正前刑法第185條之4規定：「駕
    駛動力交通工具肇事，致人死傷而逃逸者，處1年以上7年以
    下有期徒刑。」；修正後規定：「駕駛動力交通工具發生交
    通事故，致人傷害而逃逸者，處6月以上5年以下有期徒刑；
    致人於死或重傷而逃逸者，處1年以上7年以下有期徒刑（第
    1項）。犯前項之罪，駕駛人於發生交通事故致人死傷係無
    過失者，減輕或免除其刑（第2項）」。經比較新舊法，本
    案情形顯以修正後之規定較有利於被告，故依刑法第2條第1
    項但書規定，應適用被告裁判時即修正後刑法第185條之4第
    1項前段之規定。核被告所為，係犯刑法第185條之4第1項前
    段之駕駛動力交通工具發生交通事故致人傷害而逃逸罪嫌。
三、依刑事訴訟法第251條第1項提起公訴。
　　此　致
臺灣臺中地方法院
中　　華　　民　　國　 110　　年　　10　　月　　5 　　日
　　　　　　　　　　　　　　　檢　察　官　何昌翰
本件正本證明與原本無異
中　　華　　民　　國　 110　　年　　10　　月　　20　　日
                              書  記  官  朱曉棻